【裁判字號】    89,易,881
【裁判日期】    891130
【裁判案由】    毀損
【裁判全文】
臺灣屏東地方法院刑事判決                          八十九年度易字第八八一號
    公  訴  人  臺灣屏東地方法院檢察署檢察官
    被      告  乙○○
    選任辯護人  林榮和
右列被告因毀損案件，經檢察官提起公訴（八十九年度偵字第二四八八號），本院判
決如左：
    主  文
乙○○共同損壞他人海釣場之魚，足以生損害於他人，處有期徒刑伍月，如易科罰金
以參佰元折算壹日。
扣案含ＣＡＲＢＯＦＵＲＡＮ（俗稱加保扶）之藥物壹包淨重壹壹玖參點參公克沒收
。
    事  實
一、緣乙○○與甲○○曾於民國八十八年間曾合夥開設位於屏東市○○路○段五二一
    之一號「和生海釣場」，其後因故終止合夥關係，由甲○○單獨經營，惟乙○○
    竟基於損壞甲○○海釣場魚隻之故意，於八十八年十一月二十日下午十一時二十
    九分許，夥同一年籍不詳之成年男子至上開「和生海釣場」，以含ＣＡＲＢＯＦ
    ＵＲＡＮ（俗稱加保扶）之藥物置入海釣場之水道入口迅即離去，幸甲○○經由
    監視錄影機發現，即刻將該藥物取出，惟仍有部分泰流入海釣場內，於二、三天
    後該海釣場之部分魚隻暴斃死亡，異於往常，足生損害於甲○○。
二、案經甲○○訴由屏東縣警察局屏東分局移送臺灣屏東地方法院檢察署檢察官偵查
    起訴。
    理  由
一、訊據被告乙○○否認右揭事實，辯稱：當時伊因第二天欲前往該海釣場釣魚，故
    事先前往放飼料，以利釣魚。惟查：（一）右揭事實己據告訴人甲○○指訴綦詳
    。（二）經本院勘驗原告提出之錄影帶所示，被告卻有於八十八年十一月二十日
    下午十一時二十九分許，夥同另一不詳姓名年籍成年男子，由被告持一包不明之
    物前往該釣魚場之入水道口置放後，迅即開車離去。被告亦坦承該放置不明物之
    男子為伊無誤，並有錄影帶乙捲及翻拍照片九幀在案可證，被告雖辯稱置放飼料
    以利釣魚云云，但經本院訊問其於是否前往釣魚，然被告則否認有前往釣魚，是
    其所辯放置飼料云云，顯非可採。（三）又本院將告訴人所撈起之藥物送往法務
    部調查局檢驗結果，認該藥物含ＣＡＲＢＯＦＵＲＡＮ（俗稱加保扶），係作為
    殺蟲劑用途之農藥，具有強烈毒性，如將足量之ＣＡＲＢＯＦＵＲＡＮ放入魚池
    內，極可能導致魚群暴斃死亡。有該局八十九年十一月十四日（八九）陸（一）
    字第８９０８６７０３號檢驗通書乙紙在卷可憑。（四）另該釣魚場之管理員陳
    志成亦來院證稱：隔了二、三天，魚群慢慢浮上來，在其每天值班之時間內，有
    七、八隻死亡，他人之班則不知，連續死了一個禮拜等語。雖死亡之數未如告訴
    人所稱全部暴斃，但己異於往常之死亡量則可堪認定。由上所論，該釣魚場於被
    告放置含ＣＡＲＢＯＦＵＲＡＮ之藥物二、三天後，魚群死亡量多於往常，且係
    告訴人及時發現，撈起大部分藥物，否則後果當非可想像，事證己臻明確，被告
    之犯行洵堪認定。
二、核被告乙○○所為，係犯刑法第三百五十四條之損壞他人之物，足以生損害於他
    人之罪。又其與不詳姓名年籍者就上開犯行有犯意聯絡及行為分擔，為共同正犯
    。茲審酌被告犯罪之動機、目的、手段、被害人所受損害、及其犯後毫悔意，飾
    詞強辯等一切情狀，量處如主文所示之刑，並諭易科罰金之折算標準，以為儆懲
    。至扣案含ＣＡＲＢＯＦＵＲＡＮ（俗稱加保扶）之藥物壹包淨重壹壹玖參點參
    公克為被告所有供犯罪所用之物，併依刑法第三十八條第一項第二款沒收之。
據上論斷，應依刑事訴訟法第二百九十九條第一項前段，刑法第二十八條、第三百五
十四條、第四十一條、第三十八條第一項第二款，罰金罰鍰提高標準條例第一條前段
、第二條，判決如主文。
中      華      民      國      八十九      年      十一    月    三十  日
                                      臺灣屏東地方法院刑事第一庭
                                          法  官  夏  金  郎
右正本證明與原本無異。
對於本判決如有不服應於收受送達後十日內向本院提出上訴書狀上訴於台灣高等法院
高雄分院並按他造當事人之人數附具繕本。
                                          書記官   謝博興
中      華      民      國      八十九      年      十一    月  三十    日
附錄論罪法條：
中華民國刑法第三百五十四條：
毀棄、損壞前二條以外之他人之物或令致不堪用，足以生損害於公眾或他人者，處二
年以下有期徒刑、拘役或五百元以下罰金。


司法院資訊處製作；財團法人民間司法改革基金會備份。
